臺灣桃園地方法院民事裁定
111年度勞執字第34號
聲  請  人  莊國雄  

相  對  人  偉銓營造有限公司

法定代理人  葉瑞文  

上列當事人間聲請裁定准予強制執行事件，本院裁定如下：
    主  文
桃園市政府於民國一百一十一年五月二日勞資爭議調解紀錄，調
解方案第（一）項，關於相對人同意給付新臺幣壹拾萬貳佰陸拾
伍元予聲請人部分，准予強制執行。
聲請人其餘聲請部分駁回。
聲請程序費用新臺幣壹仟元由相對人負擔。 
    理  由
一、按勞資爭議經調解成立或仲裁者，依其內容當事人一方負私
    法上給付之義務，而不履行其義務時，他方當事人得向該管
    法院聲請裁定強制執行並暫免繳裁判費；有下列各款情形之
    一者，法院應駁回其強制執行裁定之聲請：「（一）調解內
    容或仲裁判斷，係使勞資爭議當事人為法律上所禁止之行為
    。（二）調解內容或仲裁判斷，與爭議標的顯屬無關或性質
    不適於強制執行。（三）依其他法律不得為強制執行。」，
    勞資爭議處理法第59條第1 項前段、第60條分別定有明文。
二、聲請意旨略以：兩造間之勞資爭議事件於民國111 年5月2日
    經桃園市政府調解成立，相對人同意依調解方案第（一）項
    所載，給付勞資爭議請求清冊編號12之聲請人如請求項目欄
    金額，即111年3月工資新臺幣（下同）58,000元、同年4月
    工資58,000元、特休未休工資11,598元、加班費2,537元、
    資遣費38,667元、預告工資38,667元、勞退6％補提款7,296
    元及其他代墊款1,500元，合計216,265元，並於111 年5月9
    日匯入聲請人原領薪資帳戶內，惟其迄今尚未完全給付。茲
    扣除聲請人已自東元電機股份有限公司及東慧國際諮詢顧問
    股份有限公司分別於111年5月5日、同年5月20日所支付之上
    開111年3月及同年4月工資各58,000元，是本件聲請金額為1
    00,265元（計算式：216265元－00000－00000＝100265元）。
    爰依法就相對人未給付100,265元部分，聲請本院裁定准予
    強制執行。
三、經查，聲請人之上開主張，業據其提出111 年5月2日之桃園
    市政府勞資爭議調解紀錄、臺灣企銀基隆分行存摺封面及其
    內頁明細與存款交易明細為證，並有桃園市政府勞動局111 
    年7月27日桃勞資字第1110062866號函檢附兩造間111年5月2
    日勞資爭議調解記錄及其相關資料等件到院供參，堪認屬實
    。又本件調解方案核無法定不應准許強制執行之情形，聲請
    人聲請本院裁定就相對人上開未履行之100,265元部分得為
    強制執行，於法有據，應予准許。至於本件聲請狀之聲請事
    項第一項所載逾100,265元之聲請，依法並非本件得准予強
    制執行之範圍，應予駁回。
四、本件係因財產權關係為聲請，其標的之金額為10萬元以上未
    滿100 萬元，按非訟事件法第13條第2 款規定，應徵收費用
    1,000 元，依首揭規定聲請人雖暫免繳納，惟依法應由關係
    人負擔費用者，法院裁定命關係人負擔時，應一併確定其數
    額，乃裁定如主文第3 項所示。
五、爰依勞資爭議處理法第59條第1 項前段，非訟事件法第21條
    第2 項、第24條第1 項規定，裁定如主文。 
中　　華　　民　　國　　111 　年　　7 　　月　  29 　 日
                  民事勞動法庭    法　官　姚葦嵐
以上正本係照原本作成
如對本裁定抗告，應於收受裁定正本送達後10日內向本院提出抗
告狀，並繳納抗告裁判費新臺幣1,000 元。
中　　華　　民　　國　　111 　年　　7 　　月　　29　　日
                                  書記官　賴昱廷